Minutes et répertoires du notaire Guillaume LE ROUX, 9 mars 1630 - 1663 (étude XX)
Archives nationales
- Minutes de Guillaume LE ROUX, 1630 - 1663; MC/ET/XX/196 - MC/ET/XX/320
  - Minutes. 1648, janvier - mars, janvier - mars 1648; MC/ET/XX/266
    - Quittance par François Pantron, sergent à verge, demeurant sous les piliers de la Tonnellerie, à Barthélemy Heudon, peintre des écuries du roi et maître peintre, demeurant à Bois-Commun en Gâtinais, de 100 l. qu'il lui doit comme héritier de Louis Rabagé, sergent., 4 février 1648; MC/ET/XX/266
      Documents du Minutier central concernant les peintres, sculpteurs et graveurs au XVIIe siècle (1600-1650), par Marie-Antoinette Fleury et Martine Constans, tome II [études XI à XX, 2445 actes], Paris, Archives nationales, 2010, notice n°1056 (instrument de recherche imprimé dématérialisé, certaines notices sont plus détaillées dans la version intégrale accessible en ligne par la rubrique 'Autres instruments de recherche', voir contexte dans le Plan d’orientation général - Notaires de Paris, guides thématiques du Minutier).
    - DUBOUT (Pierre) + maître tapissier § Partage entre Maurice - Jean - Guillaume D. et autres enfants de .., 4 février 1648; MC/ET/XX/266
      partage; Dubout, Pierre
    - DUJARDIN (Siméon) maçon sous les piliers des Halles § mariage de .., 6 février 1648; MC/ET/XX/266
      contrat de mariage; Dujardin, Siméon
    - DUEIL § Vente de maison à Ch. HERISSON maçon aud. lieu, 8 février 1648; MC/ET/XX/266
    - HERISSON (Charles) maçon à Dueil § Vente à. .. d'une maison à Dueil, 8 février 1648; MC/ET/XX/266
      acte de vente; Hérisson, Charles
    - MOUFLE (Simon) + notaire au Châtelet § notoriété concernant les héritiers de Simon MOUFLE et Geneviève DOUJAT sa femme, 9 février 1648; MC/ET/XX/266
      Moufle, Simon
    - DURY (Mathurin) architecte des bat. du Roi rue N. Saint-Eustache § Quittance d'arrérages, 12 février 1648; MC/ET/XX/266
    - DURY (Charles) l'aîné architecte des bat. du Roi rue N. Saint-Eust. § mainlevée, 14 février 1648; MC/ET/XX/266
    - POTTIER BERRALLE + § Dépôt du testament olographe de POTTIER BERRALLE en date du 7 mai 1647, à Château Thierry, dépose à la date ci dessus par Oger PINTEREL Pr en l'élection de Ch. Thierry - Cachets de cire rouge détériorés, 9 mars 1648; MC/ET/XX/266
    - TESTAMENT OLOGRAPHE § Dépôt du TESTAMENT OLOGRAPHE de POTTIER BERRALLE daté à Ch. Thierry le 7 mai 1647, 9 mars 1648; MC/ET/XX/266
      testament; Pottier Berralle, M.
    - PINTEREL (Oger de) § Testament déposé par Oger de PINTEREL en date du 7-5-1647 à Château Thierry, déposé à la date ci dessus avant de partir au Service du Roi, 9 mars 1648; MC/ET/XX/266
      testament; Pinterel, Oger de
    - BASTARD (Catherine) rue Daniel Moussard; garde du corps de la Reine rue des Bourdonnais paroisse Saint-Germain-l'Auxerrois § Testament, 18 mars 1648; MC/ET/XX/266
      testament; Bastard, Catherine
    - ST ELOI (prisons) § Indemnités par un détenu des prisons Saint-ELOI, 25 mars 1648; MC/ET/XX/266
      St Eloi, prisons
    - TERRASSIERS (Association) § Association de. .. pour la pte année, 30 mars 1648; MC/ET/XX/266
      acte de société; terrassier
  - Minutes. 1648, avril - juin, avril - juin 1648; MC/ET/XX/267
    - François (Rieul) architecte des bat. du R. § Arrêté de compte entre .. et Antoine DEGERESME maître maçon concernant acquisition de place proche la Nouvelle clôture, 7 avril 1648; MC/ET/XX/267
      François, Rieul
    - NEUFVILLE (Nicolas de) marquis de Villeroy mar/l/ Fr. gouv. de Lionnais, Forez § Déclaration concernant acquisition de terres à Essonnes qui appartiennent à Louis HESSELIN, 8 avril 1648; MC/ET/XX/267
      déclaration; Neufville, Nicolas de
    - ST EUSTACHE (église) confrérie N.D. du Bon Secours § Quitt. de rachat, 13 avril 1648; MC/ET/XX/267
      quittance; St Eustache, église
    - HESSELIN (Louis) maître en la Ch. aux deniers demeurant en l'île N.D. § Vente à Louis HESSELIN de terres à Essonne; Déclaration concernant terres aud. lieu en date du 8 avril, 15 avril 1648; MC/ET/XX/267
      acte de vente; déclaration; Hesselin, Louis
    - NOUVELLE CLOTURE § Quittance, par Pierre PIDOU, pour le rachat d'une place de terre faisant partie du rempart proche la porte Saint-Denis vers la rue Montorgueil démoli et aboli par le moyen de la. .., 20 avril 1648; MC/ET/XX/267
    - DUBOURT (Maurice) tapissier ordinaire du R. § Constitution de rentes, 21 avril 1648; MC/ET/XX/267
      constitution de rente; Dubourt, Maurice
    - ADET (Claude) maître maçon à Soisy près Corbeil § Marché de maçonnerie pour le château de Saintmont autrement dit de PETIT BOURG, 23 avril 1648; MC/ET/XX/267
      marché; Adet, Claude
    - PETIT BOURG (château de) § Marché de maçonnerie pour l'accroissement du château de... ou de CAINEMONT - Claude ADET, maître maçon à Soisy près Corbeil, 23 avril 1648; MC/ET/XX/267
      marché; Evry (Essonne); Soisy-sur-Seine (Essonne)
    - MONTMARTRE (abb. de) § Ventes aux religieuses de MONTMARTRE d'un jardin situé au Mesnil Aubry, 25 avril 1648; MC/ET/XX/267
      acte de vente; Montmartre, abb. de
    - Marché entre Henri Perlan, sculpteur du roi, demeurant au vieux jeu de paume du Louvre, et Louis de Bourbon, prince de Condé, premier prince du sang, premier pair et grand maître de France, représenté par Jean Perrault, conseiller du roi en ses conseils, président à la Chambre des comptes et surintendant de la maison du prince de Condé, pour les bronzes de la sépulture du coeur de son père, Henri II de Bourbon [aujourd'hui dans la chapelle du château de Chantilly], dans l'église Saint-Louis des pères jésuites, à la chapelle de la croisée du côté de l'évangile, dite de Bourbon. Une figure assise de 4 pieds 1/2 de haut, qui, debout, en aurait, 6 de haut, représentera la Religion tenant sur son genou, de la main droite un petit temple, et de l'autre un coeur de bronze, dans le piédestal duquel sera la sépulture du coeur d'Henri de Bourbon. À droite de la Religion, il y aura un enfant debout et pleurant, à sa gauche une cigogne. Une autre figure de même grandeur représentera la Prudence vêtue en Minerve appuyée d'une main sur son écu et tenant de l'autre, une haste. Elle aura à sa droite un aigle et à sa gauche un enfant figurant l'Amour divin. Il y aura aussi la Justice avec sur les cheveux quelques étoiles et tenant d'une main des balances et de l'autre l'épée. Enfin, la Piété, les mains croisées sur sa poitrine, avec à côté d'elle un pélican et ses petits, et deux enfants de 3 pieds de haut à genoux, l'un tenant les armes des Bourbon et l'autre, une table pour l'inscription. Quatorze bas-reliefs de 15 pouces de haut, deux de 7 pieds de long, deux de 6 pieds, six de 2 pieds de long et quatre d'un pied de long, représenteront les Quatre triomphes de Pétrarque; figureront sur ces bas-reliefs: la Mort, la Renommée, le Temps et l'Éternité suivant les modèles de Sarazin, sculpteur et peintre du roi. Une porte de bronze à deux parements fermera la balustrade, avec les chiffres du prince suivant le dessin de Sarazin dont Perlan fera le modèle et exécutera le bronze. Ce bronze se composera de mitraille de cuivre rouge et de cuivre jaune pour obtenir un bronze de qualité propre à la dorure. Le sculpteur fournira aussi la cire, le bois, le charbon de terre. Au fur et à mesure que Sarazin fera les modèles, Perlan les moulera en plâtre et les jettera en cire à son logis, où Sarazin nettoiera les cires. Après quoi, Perlan les exécutera en bronze. Le marché, passé chez Perrault sur le quai Malaquais, sera exécuté en deux ans et demi moyennant 26 000 l.: 3 000 comptant par Perrault, 3 000 à la fourniture des deux premiers modèles, 4 000 dans six mois, 4 000 dans un an, 4 000 dans dix-huit mois: 2 000 dans deux ans et trois mois, et 2 000 à la fin des travaux., 25 avril 1648; MC/ET/XX/267
      Documents du Minutier central concernant les peintres, sculpteurs et graveurs au XVIIe siècle (1600-1650), par Marie-Antoinette Fleury et Martine Constans, tome II [études XI à XX, 2445 actes], Paris, Archives nationales, 2010, notice n°1673 (instrument de recherche imprimé dématérialisé, certaines notices sont plus détaillées dans la version intégrale accessible en ligne par la rubrique 'Autres instruments de recherche', voir contexte dans le Plan d’orientation général - Notaires de Paris, guides thématiques du Minutier).
    - SCULPTURE (marché) § Devis et marché par lequel Henry PERLAN sculpteur du Roi promet à Louis de Bourbon prince de Condé de faire les ouvrages de bronze pour poser le coeur de son père en la chapelle dite de Bourbon de l'église Saint-Louis des Jésuites, suivant les plans et dessins du sieur SARAZIN, sculpteur et peintre du Roi. moy. 26000 l. ts Autres avec Ja. SARAZIN m. date, 25 avril 1648; MC/ET/XX/267
    - SUISSE § mariage de Pierre BRETTE, écuyer sr de la Lumotte exempt de la prévôté guele d'I de F. avec Fr/ce/ HARTEMENT veuve de Jh. WICHARD SUISSE du Prince de Condé, 28 avril 1648; MC/ET/XX/267
    - Contrat de mariage de François Beloy, maître enlumineur, fils de feu François Beloy, maître enlumineur, et Catherine de La Rue, demeurant rue Neuve-Saint-Honoré, avec Geneviève Aubry, fille de feu Isaac Aubry, compagnon cordonnier, et Marie Marley. Régime: communauté. Dot: 200 l. (44 en deniers comptants et 156 en trousseau et meubles). Douaire: 80 l., 1er mai 1648; MC/ET/XX/267
      Documents du Minutier central concernant les peintres, sculpteurs et graveurs au XVIIe siècle (1600-1650), par Marie-Antoinette Fleury et Martine Constans, tome II [études XI à XX, 2445 actes], Paris, Archives nationales, 2010, notice n°115 (instrument de recherche imprimé dématérialisé, certaines notices sont plus détaillées dans la version intégrale accessible en ligne par la rubrique 'Autres instruments de recherche', voir contexte dans le Plan d’orientation général - Notaires de Paris, guides thématiques du Minutier).
    - PAVEUR (Association) § Accords pour régler un différent entre Etienne PAPOT - Leonnard AUBRY et Leon COLIN entrepreneurs de pavé de la ville et fg de Ponts pour le pge du pavé fait de les rues nouvellement construites, 2 mai 1648; MC/ET/XX/267
      accord; acte de société; paveur-dalleur
    - ORLEANS (Gaston duc d') fils de France C/te/ de Blois, Montlery Limours § Vente par Gaston duc d'ORLEANS d'une maison près LIMOURS appelée Pinot, restant de l'acquisition faite le 31 janv. 1647 pard. Debeaufort et Debeauvais, 15 mai 1648; MC/ET/XX/267
      acte de vente; Orléans, Gaston duc d'
    - LANGUEDOC § Vente de terres desséchées de l'ancien canal et brassière de Pecais en LANGUEDOC, 18 mai 1648; MC/ET/XX/267
    - DURY (Charles) l'aîné architecte des bat. du R § Transport par le surintendant du duc d'O, à Simon et Alex DELESPINE architectes de S.A.R. de la somme de 6000 l. à prendre sur .., 20 mai 1648; MC/ET/XX/267
    - DELESPINE (Simon) juré en maçonnerie architecte de S.A.R § Transport à. .. et Alex. D. de 6.000 l. à prendre sur Ch. DURY l'aîné, architectes des bat. du R. pour intérêts de la vente de 2 places rues N. Saint-Eustache..., 20 mai 1648; MC/ET/XX/267
      acte de vente; Delespine, Simon
    - DELESPINE (Simon) juré en maçonnerie architecte de S.A.R. rue de Richelieu § Quitt. par. .. et Alex. D. maître maçon architecte de S.A.R. à l'abbé de la Rivière pour travaux fait en son direction de SAINEMONTY devant dit Petit Bourg, 20 mai 1648; MC/ET/XX/267
      quittance; Delespine, Simon
    - Contrat de mariage de Benjamin Moufle, notaire au Châtelet, demeurant rue Saint-Antoine avec Adrienne Dupuis., 21 mai 1648; MC/ET/XX/267
      contrat de mariage; Saint-Antoine (rue); Dupuis, Adrienne; Moufle, Benjamin; notaire
    - MOUFLE (Benjamin) notaire au Châtelet § mariage de Benjamin MOUFLE avec Adrianne DUPUYS, 21 mai 1648; MC/ET/XX/267
      contrat de mariage; Moufle, Benjamin
    - MONTMARTRE (Abbaye) § Concession, 29 mai 1648; MC/ET/XX/267
      Montmartre, Abbaye
    - NEUFVILLE (Nicolas de) marquis de Villeroy m/l/ de Fr. § Déclaration par Nicolas de NEUFVILLE concernant entreprise de travaux, 30 mai 1648; MC/ET/XX/267
    - REMPART (rue du) m/on/ de maître Mindorge b de P. § Devis de construction, 30 mai 1648; MC/ET/XX/267
      devis; Rempart (rue du)
    - LAMBERT (François) marchand bourgeois de Paris § Testament de François LAMBERT; Inhumé à Saint-Eustache, devant le chapelle de Bon secours avec une bière ou cercueil de bois neuf., 31 mai 1648; MC/ET/XX/267
      testament; Lambert, François
    - GAMARD (Christophe) juré en maçonnerie voyer général de Saint-Germain-des-Prés r. de Bussy à Saint-Germain-des-Prés § mariage de... avec Marie PILOY, majeure demeurant en lad. rue, fille de Nicolas P. marchand boucher à Saint-Germain-des-Prés, 22 juin 1648; MC/ET/XX/267
      contrat de mariage; Gamard, Christophe
    - BEAUTRU (rue) Anciennement du clos de pt rue N. des Petits-Champs § Titre Nouvel, 23 juin 1648; MC/ET/XX/267
      titre nouvel; Bautru (rue)
    - Contrat de mariage entre Louis Dumesnil, maître corroyeur-baudroyeur, bourgeois de Paris, demeurant rue de la Tannerie, et Marguerite Daudet, fille de défunts Louis Daudet, maître maçon, et Marie Mareschal, sa femme, auquel signe comme témoin de la fiancée Marie Girard, femme de Jean Du Moustier, musicien de la musique du roi, tante., 24 juin 1648; MC/ET/XX/267
      Documents du Minutier central concernant l'histoire de la musique (1600-1650), par Madeleine Jurgens, tome II [études XI à XX, 1900 actes], Paris, Archives nationales, 1974, p. 164 (instrument de recherche imprimé dématérialisé, certaines notices sont plus détaillées dans la version intégrale accessible en ligne par la rubrique 'Autres instruments de recherche', voir contexte dans le Plan d’orientation général - Notaires de Paris, guides thématiques du Minutier).
    - DUBOUT (Pierre) + § Quitt. relatif au pge de la succ. de .. dont inv. pard. même not. le 4 fév. dernier, 25 juin 1648; MC/ET/XX/267
      inventaire; partage; quittance; Dubout, Pierre
    - DUBOUT (Pierre) + tapissier du R. § Titre Nouvel, 29 juin 1648; MC/ET/XX/267
      titre nouvel; Dubout, Pierre
  - Minutes. 1648, juillet - septembre, juillet - septembre 1648; MC/ET/XX/268
    - Testament de Marie Avy, femme de Louis Franchemont, trompette de M. le grand prévôt, demeurant rue Neuve-de-Montmartre, gisant au lit, malade., 7 juillet 1643; MC/ET/XX/268
      Documents du Minutier central concernant l'histoire de la musique (1600-1650), par Madeleine Jurgens, tome II [études XI à XX, 1900 actes], Paris, Archives nationales, 1974, p. 668 (instrument de recherche imprimé dématérialisé, certaines notices sont plus détaillées dans la version intégrale accessible en ligne par la rubrique 'Autres instruments de recherche', voir contexte dans le Plan d’orientation général - Notaires de Paris, guides thématiques du Minutier).
    - MANGOT (Anne) seigneur de Villarceau Con. du R. en ses Conseils maître des Req. rue Beaubourg § Mainlevée., 1er juillet 1648; MC/ET/XX/268
      Mangot, Anne
    - LISLE (Arnoult de) chevalier 1er gent. de la chambre privée du prince de Galles l/t/ colonel de son reg/t/ de cavalerie en Angleterre § Testament de Arnoult de LISLE avant de partir en voyage avec le prince de Galles, 2 juillet 1648; MC/ET/XX/268
      testament; Lisle, Arnoult de
    - PIDOU (Pierre) Secr. du R. m/on/ Cour de Fr. et Fin. Commis à la recette gén/le/ des droits d'amortissements de mainmorte de France § Procuration, 7 juillet 1648; MC/ET/XX/268
      procuration; Pidou, Pierre
    - MATHEY (Jean) maître menuisier r. de Clery § Quittance, 7 juillet 1648; MC/ET/XX/268
    - DELESPINE (Simon) juré en maçonnerie rue de Richelieu paroisse Saint-Roch § Quitt. pour travaux r. N.D. des Victoires, 9 juillet 1648; MC/ET/XX/268
    - JOULINS (Jeanne) veuve Pierre de Hariagne; Contrôleur des mortepays en Guyenne § Testament, 18 juillet 1648; MC/ET/XX/268
      testament; Joulins, Jeanne
    - LORRAINE (Henriette de) § Réception de Henriette de LORRAINE fille de Claude de L. duc de Chevreuse Pair de Fr. à Montmartre, 21 juillet 1648; MC/ET/XX/268
      Lorraine, Henriette de
    - MONTMARTRE (abb. de) § Réception de Henriette de LORRAINE fille de Claude de L. duc de Chevreuse, 21 juillet 1648; MC/ET/XX/268
    - HIELLARD (Guillaume) terrassier fg Montmartre § Vente de droits successifs, 22 juillet 1648; MC/ET/XX/268
      acte de vente; Hiellard, Guillaume
    - JOUBERT (Julien) en devant gd maître et gen. reformateur des Eaux et Forêts en Touraine r. N. D. des Victoires § Testament, 26 juillet 1648; MC/ET/XX/268
      testament; Joubert, Julien
    - François (Rieul) Architecte ordinaire du R. § Transaction avec Pierre PIDOU commis au parachèvement de la Nouvelle clôture de Paris, et autres, relatif à un traité conclu pour une lizière de place rue de Richelieu - PLAN, 27 juillet 1648; MC/ET/XX/268
      accord; François, Rieul
    - LANGLOIS (Philippe) bg marchand de la Cité de Liège § Cession par Philippe LANGLOIS d'une somme qui lui est due par Alex. AGASSE bg marchand de Rouen, 30 juillet 1648; MC/ET/XX/268
      Langlois, Philippe
    - FOIX de la VALLETTE (Bernard de) duc d'Epernon et de la Vallette Pair et colonel gen/l/ de Fr. gouv. et lt gen/l/ en Guyenne § Bail par le procureur de L. Gaston Ch et Anne Louise Chrétienne, enfants mineurs de Bernard de FOIX de la VALLETTE et de Gabrielle légitimée de Fr., 3 août 1648; MC/ET/XX/268
      bail; Foix de la Vallette, Bernard de
    - LERNE (Edme) maître des hautes oeuvres de Troyes § Promesse de Ja. DORÉ à Saint-Germain-des-Prés rue Saint-Sulpice à Edme LERNE de demeurer avec lui sa vie durant, le servir fidèlement à ttes exécutions, 3 août 1648; MC/ET/XX/268
      Lerne, Edme
    - HAUTES OEUVRES LERNÉ (Edme) demeurant à Troyes, 3 août 1648; MC/ET/XX/268
      Lerné, Edme
    - DOYART (Isidore) maître maçon § Devis de maçonnerie rue Darnétal, 5 août 1648; MC/ET/XX/268
      devis; Doyart, Isidore
    - DARNETAL (rue) § Devis de maçonnerie Isidore DOYART maître maçon, 5 août 1648; MC/ET/XX/268
      devis
    - PINART (Jacques) maçon au fg montmartre § marché de maçonnerie pour un mur de clôture, 5 août 1648; MC/ET/XX/268
      marché; Pinart, Jacques
    - MONTMARTRE Abbé de § Constitution moi. 6000 l. destinés aux bâtiments; Vente de terres le 9 août, 10 août 1648; MC/ET/XX/268
      acte de vente; Montmartre (abbaye de); Montmartre (ancienne commune)
    - BOSSUET (François) Pt en la Cour des aides de Guyenne à Cahors rue N. Montmartre paroisse Saint-Eustache § Vente par François BOSSUET à Jh. PERRAULT Président en la Chambre des Comptes, 11 août 1648; MC/ET/XX/268
      acte de vente; Bossuet, François
    - ORLEANS (Gaston d') Fils de France demeurant en son hôtel à Saint-Germain-des-Prés § Vente à Gaston d'ORLEANS de portion indivise du sel en Bronage (2 actes); id le 17 août, 22 août 1648; MC/ET/XX/268
      acte de vente; Orléans, Gaston d'
    - Constitution par Charles Du Ry, l'aîné, architecte des bâtiments du roi, bourgeois de Paris, demeurant rue Saint-Eustache, et Suzanne de Burges, sa femme, à Pierre Dugap, violon ordinaire de la chambre du roi, demeurant rue Guillaume-Josse, de 100 livres de rente annuelle et perpétuelle, moyennant 1.800 livres., 4 septembre 1648; MC/ET/XX/268
    - DURY (Charles) l'aîné architecte des bat. du R. bourgeois de Paris r. Saint-Eustache § Constitution à Pierre DU GAP Violon ordinaire de la Chambre du R., 4 septembre 1648; MC/ET/XX/268
    - HEMART (Marie) ép. d'Antoine Donchault hussier au Châtelet M. Montmartre paroisse Saint-Eust. § Testament Inhumée aux S/ts/ Innocents, près le deuxième pilier du pt chanier, ou est inhumé son père, 6 septembre 1648; MC/ET/XX/268
      testament; Hemart, Marie
    - DUBOIS (Henri) brodeur; r. Montmartre natif de Paris § mariage de .., 6 septembre 1648; MC/ET/XX/268
      contrat de mariage; Dubois, Henri
    - PORCHER (Pierre) § Testament, 7 septembre 1648; MC/ET/XX/268
      testament; Porcher, Pierre
    - COLLET (Pierre) marchand maître tapissier S/ les piliers des Halles § Apprentissage avec, 10 septembre 1648; MC/ET/XX/268
      contrat d'apprentissage; Collet, Pierre
    - ST PIERRE (rue) § Devis de rétablissement Germain LEFEBURE maître maçon rue au maire, 13 septembre 1648; MC/ET/XX/268
    - DEGERESME (Antoine) maître maçon rue N. Saint-Louis paroisse Saint-Roch § Déclaration, 19 septembre 1648; MC/ET/XX/268
      déclaration; Degeresme, Antoine
    - MONTMARTRE (Abbaye) § Impression, 22 septembre 1648; MC/ET/XX/268
    - FOIX de LA VALLETTE (Anne Louise Chrétienne de) fille majeure novice au couvent des Carmélites du fg Saint-Jacques § - Cautionnement avec Louis G. Charles son frère - 4 procurations même date, 23 septembre 1648; MC/ET/XX/268
      procuration; Foix de la Vallette, Anne Louise Chrétienne de
  - Minutes. 1648, octobre - décembre, octobre - décembre 1648; MC/ET/XX/269
    - MONTMARTRE (Abb. de) § Transaction, 7 octobre 1648; MC/ET/XX/269
      accord; Montmartre, Abb. de
    - MOULIN à TAN près Essonne § Consentement pour faire passer les bateaux chargés d'étain, 14 octobre 1648; MC/ET/XX/269
    - MORISSEAU (François) menuisier des bat. du R. § Quitt. de rachat, 16 octobre 1648; MC/ET/XX/269
      quittance; Morisseau, François
    - CONFRERIE Notre-Dame du BONSECOURS érigée à Saint-Eustache § Quittance, 26 octobre 1648; MC/ET/XX/269
    - CAUCHY (Jehan) maître charpentier b de P. rue du Mail paroisse Saint-Eust. § Accords avec François DORBAY maître maçon r. des Poissonniers, concernant travaux de maçonnerie rue N. Montmartre, 7 novembre 1648; MC/ET/XX/269
      accord; Cauchy, Jehan
    - DUBOUT (Jehan) tapissier du P. r. de Seine du fg Saint-Germain § Don mutuel entre .. et Barbe PRUDHOMME, son ép., 17 novembre 1648; MC/ET/XX/269
      donation; Dubout, Jehan
    - JEANNIN de CASTILLE (Nicolas) Conseiller au Conseil d'Etat Tres. de l'Epargne § Déclaration relative aux gabelles en Bronage, 11 décembre 1648; MC/ET/XX/269
      déclaration; Jeannin de Castille, Nicolas
    - ST EUSTACHE (rue N.) § Bail d'un chantier entre rue N. Saint-Eustache, 23 décembre 1648; MC/ET/XX/269
      bail; St Eustache, rue N.
    - ORLEANS (Gaston d') Fils de France § Vente Plusieurs actes ds le mois, 31 décembre 1648; MC/ET/XX/269
  - Minutes. 1649, janvier - juin, janvier - juin 1649; MC/ET/XX/270
    - Vente par Michel Vassart, juré mesureur, visiteur et contrôleur de charbon, demeurant rue de Cléry, à Guillaume Vembour, demeurant rue Montorgueil, d'une place sise rue de Cléry, contenant six toises de face sur sept toises de profondeur, moyennant 3 360 livres., 7 mars 1649; MC/ET/XX/270
      Documents du Minutier central concernant l'histoire de la musique (1600-1650), par Madeleine Jurgens, tome II [études XI à XX, 1900 actes], Paris, Archives nationales, 1974, p. 722 (instrument de recherche imprimé dématérialisé, certaines notices sont plus détaillées dans la version intégrale accessible en ligne par la rubrique 'Autres instruments de recherche', voir contexte dans le Plan d’orientation général - Notaires de Paris, guides thématiques du Minutier).
    - Transport par Philippe Humbourt, gagne-deniers, demeurant place de Grève, à son frère Gesse [sic] Humbourt, compagnon de rivière, demeurant rue des Jardins, paroisse Saint-Paul, d'une rente de 4 l. de bail d'héritage à lui due par Michel de Mathonière, maître imager, demeurant à la Corne de daim, rue Montorgueil, moyennant 72 l., 14 mars 1649; MC/ET/XX/270
      Documents du Minutier central concernant les peintres, sculpteurs et graveurs au XVIIe siècle (1600-1650), par Marie-Antoinette Fleury et Martine Constans, tome II [études XI à XX, 2445 actes], Paris, Archives nationales, 2010, notice n°1524 (instrument de recherche imprimé dématérialisé, certaines notices sont plus détaillées dans la version intégrale accessible en ligne par la rubrique 'Autres instruments de recherche', voir contexte dans le Plan d’orientation général - Notaires de Paris, guides thématiques du Minutier).